臺灣士林地方法院刑事判決
110年度金簡上字第6號
公  訴  人  臺灣士林地方檢察署檢察官
上  訴  人  廖世君



選任辯護人  吳宜財律師
上列上訴人因違反洗錢防制法等案件，不服本院110年度審金簡
字第4號中華民國110年7月14日之第一審判決（起訴案號：109年
度偵字第14788 號），提起上訴，本院管轄之第二審地方法院合
議庭判決如下：
    主  文
上訴駁回。
廖世君緩刑貳年，並應於判決確定之日起陸個月內，向公庫支付
新臺幣陸萬元。
    事實及理由
一、本案經本院審理結果，認第一審判決認事用法及量刑均無不
    當，應予維持，除證據部分增列被告廖世君於本院準備程序
    及審理程序時之自白外，其餘犯罪事實及理由均引用第一審
    刑事簡易判決書記載之犯罪事實、證據及理由（如附件）。
二、被告上訴意旨略以：其已與告訴人唐元禎達成和解並履行賠
    償告訴人之損失新臺幣（下同）5萬元，請求從輕量刑並給
    予緩刑宣告等語。
三、按量刑之輕重，係事實審法院得依職權自由裁量之事項，茍
    已斟酌刑法第57條各款所列情狀而未逾越法定刑度，不得遽
    指為違法；又刑罰之量定屬法院自由裁量之職權行使，但仍
    應審酌刑法第57條所列各款事由及一切情狀，為酌量輕重之
    標準，並非漫無限制，在同一犯罪事實與情節，如別無其他
    加重或減輕之原因，下級審法院量定之刑，亦無過重或失輕
    之不當情形，則上級審法院對下級審法院之職權行使，原則
    上應予尊重（最高法院72年台上字第6696號、85年度台上字
    第2446號判決意旨參照）。準此，法官之量刑，如非有上揭
    明顯違法之情事，自不得擅加指摘其違法或不當。而查，原
    判決已經審酌被告提供提款卡、密碼予他人使用，使犯罪集
    團得以從事詐財行為，致無辜民眾受騙而有金錢損失，增加
    被害人尋求救濟之困難，助長詐騙風氣，並使犯罪之人得以
    隱藏身份，逃避追緝，對於社會秩序及正常交易安全造成危
    害，影響層面廣泛，惟念被告犯後能坦承犯行之態度，且未
    實際參與詐欺取財及洗錢行為，惡性尚非重大，已與告訴人
    達成和解且如數給付賠償，兼衡其未婚、無子女、需要扶養
    母親、現在從事公車司機、月收入5萬之家庭、經濟、生活
    狀況，最高學歷為國中畢業之智識程度，暨其犯罪動機、目
    的、手段、幫助詐欺之對象人數及被詐騙之金額等一切情狀
    ，量處有期徒刑2月，併科罰金1萬元，實已詳加審認本案犯
    罪情狀，而就刑法第57條揭示之各種量刑條件妥為斟酌，尚
    未逾越客觀上之適當性、相當性及必要性之比例原則，核屬
    妥適，是被告請求從輕量刑部分尚無理由，應予駁回。
四、末查，被告曾因犯詐欺案件，經本院以95年度易字第517號
    判決判處有期徒刑4月確定，於96年2月9日易科罰金執行完
    畢；又因犯詐欺案件，經本院以99年度審簡字第1124號判決
    判處有期徒刑5月確定，於100年9月20日易科罰金執行完畢
    ，其於上開徒刑執行完畢後5 年以內未曾再因故意犯罪受有
    期徒刑以上刑之宣告，有臺灣高等法院被告前案紀錄表在卷
    可按，被告因一時貪念致罹刑章，本案犯罪後已坦承犯行，
    知所悔改，與告訴人達成和解並賠償告訴人所受損害，告訴
    人亦表明不再追究，此經告訴人於原審準備程序時陳述明確
    （見109年度審金訴字第310號卷【下稱審金訴卷】第64頁）
    ，並有調解紀錄表、收據在卷可參（見審金訴卷第59、67頁
    ），且被告此次所犯與其前所犯詐欺罪相隔甚久，經此罪刑
    之宣告，當知所警惕，信無再犯之虞，本院認為所宣告之刑
    ，均以暫不執行為適當，乃依刑法第74條第1項第2款規定，
    併予宣告緩刑2年，以觀後效，並啟自新。復為使被告深切
    反省，認亦應課予一定條件之緩刑負擔，令其能從中記取教
    訓，並督促其時時警惕，爰依刑法第74條第2項第4款規定，
    併諭知被告應於本案判決確定之日起6個月內向公庫支付6萬
    元。而依刑法第74條第4 項規定，前開負擔得為民事強制執
    行名義，倘被告就前揭附加條件不履行，且情節重大，足認
    原宣告之緩刑難收其預期效果，而有執行刑罰之必要者，依
    刑法第75條之1第1項第4款規定，得撤銷其緩刑宣告，附此
    敘明。
據上論斷，應依刑事訴訟法第455條之1第1項、第3項、第368 條
、第373條，刑法第74條第1項第2款、第2項第4款，判決如主文
。
本案經檢察官黃睦涵提起公訴，檢察官李清友到庭執行職務。
中　　華　　民　　國　　110 　年　　11　　月　　2 　　日
                  刑事第四庭審判長法  官  楊秀枝
                                  法  官  錢衍蓁
                                  法  官  謝當颺
以上正本證明與原本無異。
本件判決不得上訴。
                                  書記官  郭如君
中　　華　　民　　國　　110 　年　　11　　月　　3 　　日